臺灣新北地方法院刑事判決
                                   111年度審易字第725號
公  訴  人  臺灣新北地方檢察署檢察官
被      告  陳星光


                    （另案於法務部○○○○○○○執行，暫處同署臺北監獄臺北分監）
上列被告因竊盜案件，經檢察官提起公訴（110 年度偵字第4028
4 號），本院判決如下：
    主  文
陳星光犯攜帶兇器竊盜未遂罪，處有期徒刑叁月，如易科罰金，
以新臺幣壹仟元折算壹日。
    事實及理由
壹、查被告陳星光所犯係死刑、無期徒刑、最輕本刑為3 年以上
    有期徒刑以外之罪，其於準備程序就被訴事實為有罪之陳述
    ，經告知簡式審判程序之旨，並聽取其與檢察官之意見後，
    本院認無不得或不宜改依簡式審判程序進行之處，爰依刑事
    訴訟法第273 條之1 第1 項、第284 條之1 之規定，裁定進
    行簡式審判程序。
貳、本案犯罪事實及證據，除補充「被告陳星光於111 年5 月12
    日本院準備程序及審理中之自白（參本院卷所附當日各該筆
    錄）」為證據外，餘均引用附件即檢察官起訴書之記載。
叁、論罪科刑：
一、按刑法第321 條第1 項第3 款之攜帶兇器竊盜罪，係以行為
    人攜帶兇器竊盜為其加重條件；而所謂兇器，其種類並無限
    制，凡客觀上足對人之生命、身體、安全構成威脅，具有危
    險性之兇器均屬之，且祇須行竊時攜帶此種具有危險性之兇
    器為已足，並不以攜帶之初有行兇之意圖為必要（參最高法
    院79年台上字第5253號判例意旨）。經查，被告實行本件犯
    行所攜帶之中心沖，係中間為金屬材質，長度約10公分，末
    端為圓形握把之工具，質地堅硬，若持以揮刺而攻擊人體，
    顯可造成相當之傷害，客觀上足以對人之生命、身體造成危
    害，當具一定之危險性，性質上應屬兇器無疑。是核被告所
    為，係犯刑法第321 條第2 項、第1 項第3 款之攜帶兇器竊
    盜未遂罪。其已實行本件犯行而不遂，屬未遂犯，得依刑法
    第25條第2 項之規定，按既遂犯之刑減輕之。公訴意旨指摘
    被告所為僅成立普通竊盜未遂罪一節，容有誤會，然其基本
    社會事實同一，且經本院當庭告知被告所犯法條之內容，對
    被告之訴訟上防禦或權益顯無影響，是依法變更起訴法條加
    以審理。
二、審酌被告前有多次竊盜前科，此觀卷附臺灣高等法院被告前
    案紀錄表1 份之記載自明，素行欠佳，對於不得以竊盜等非
    法方式侵害他人財物之情，自當瞭然於胸，卻不思付出自身
    勞力或技藝，循合法、正當之途徑取得所需，而恣意攜帶兇
    器著手竊取他人所有之財物，雖未得逞，仍係缺乏基本之法
    治觀念，更對他人生命、身體及財產安全造成危害，實有不
    該，兼衡被告之素行、犯罪之目的、手段、教育程度、職業
    、家庭經濟與生活狀況，以及被告犯後始終坦認犯行，態度
    勉可等一切情狀，量處如主文所示之刑，並諭知如易科罰金
    之折算標準，以資處罰。
肆、本判決係依刑事訴訟法第310 條之2 及第454 條所製作之簡
    化判決，依法僅需記載犯罪事實、證據名稱及應適用之法條
    ，並得以簡略方式為之，如認定之犯罪事實、證據及應適用
    之法條，與檢察官起訴書之記載相同者，得引用之，附此敘
    明。
據上論斷，應依刑事訴訟法第273 條之1 第1 項、第299 條第1
項前段、第300 條、第310 條之2 、第454 條（本件依刑事判決
精簡原則，僅記載程序法條文），判決如主文。
本案經檢察官周懿君偵查起訴，由檢察官陳炎辰到庭執行公訴。
中　　華　　民　　國    111   年 　  5  　月 　 24  　日
                  刑事第二十四庭  法  官　李俊彥   
以上正本證明與原本無異。
如不服本判決，應於判決送達後20日內敘明上訴理由，向本院提
出上訴狀（應附繕本），上訴於臺灣高等法院。其未敘述上訴理
由者，應於上訴期間屆滿後20日內向本院補提理由書「切勿逕送
上級法院」。
                                  書記官  林慈恩
中　　華　　民　　國　  111 　年　   5    月    24    日
附錄本判決論罪之法律條文：
中華民國刑法第321 條
犯前條第1 項、第2 項之罪而有下列情形之一者，處6 月以上5
年以下有期徒刑，得併科50萬元以下罰金：
一、侵入住宅或有人居住之建築物、船艦或隱匿其內而犯之。
二、毀越門窗、牆垣或其他安全設備而犯之。
三、攜帶兇器而犯之。
四、結夥三人以上而犯之。
五、乘火災、水災或其他災害之際而犯之。
六、在車站、港埠、航空站或其他供水、陸、空公眾運輸之舟、
    車、航空機內而犯之。
前項之未遂犯罰之。
--------------------------------------------------------
附件：
臺灣新北地方檢察署檢察官起訴書
                                    110年度偵字第40284號
　　被　　　告　陳星光　男　35歲（民國00年0月00日生）
　　　　　　　　　　　　住新北市○○區○○街00巷00號10樓
                      （現在法務部○○○○○○○執行中）
　　　　　　　　　　　　國民身分證統一編號：Z000000000號
上列被告因竊盜案件，已經偵查終結，認應該提起公訴，茲將犯
罪事實及證據並所犯法條分敘如下：
　　　　　　犯罪事實
一、陳星光有多次竊盜前案，復意圖為自己不法之所有，於110
    年6月30日7時40分許，手持中心沖擊破位在新北市○○區○○路
    00號好運夾娃娃機店內之娃娃機玻璃，欲竊取其內之財物，
    然擊破玻璃後尚未得手，即遭店主蔡孟甫發覺，陳星光隨即
    逃離現場因而未遂。
二、案經蔡孟甫訴請新北市政府警察局新莊分局報告偵辦。
　　　　　　證據並所犯法條
一、證據清單
編號 證據名稱 待證事項 1 被告陳星光於偵查中之自白 坦承全部犯罪事實。 2 證人蔡孟甫於警詢之證述 證明被告犯案之情形以及尚未得手即遭發現並騎乘車牌號碼000-000號逃離，伊僅損失娃娃機台玻璃之事實。 3 案發現場附近之監視器影像照片 證明被告騎乘機車車牌號碼000-000號逃離現場之情形 
二、核被告所為係犯刑法第320條第1項、第3項之竊盜未遂之罪
    嫌。
三、依刑事訴訟法第251條第1項提起公訴。
　　此　致
臺灣新北地方法院
中　　華　　民　　國　 111　　年　　1 　　月　　22　　日
                          檢  察  官  周  懿  君